# 特殊事项合并

提问人：jackiechen8623 时间：2014-12-12 09:28:05
2013 年 12 月 31 日A企业持股B企业100%，B企业持股C企业51%， 2014 年 4 月A企业向C企业购买少数股权并单方面增资取得C企业66%股权（另外34%有B企业持股），B企业本身仍需要编制合并报表。 请问以下处理是否妥当： 问题： 1 、对于 2014 年度财务报表，站在B企业口径，对C应不再纳入合并范围，在失去控制时点，对于原51%到目前34%之间享有的留存收益，计入资本公积（类似像不丧失控制权减少持股的处理），权益法时点至期末按权益法核算； 2 、对于A企业当期的合并报表，C企业视同期初即按51%纳入合并，期间有收购少数股权，期末按100%合并（含交叉持股），合并的B企业报表（上交合并口径）不含有权益法部分；

回答人：chenyiwei
1 、在B公司的合并报表层面，虽然交易对手是母公司，但只要交易作价公允，仍应按 2014 年修订后合并报表准则第五十条关于丧失控制权的相关规定编制合并报表，包括对剩余股权按公允价值重新计量等。该交易对B公司的合并报表层面不应产生资本公积影响。
2 、在A公司的合并报表层面，仅体现向C原先的少数股东购买少数股权的权益性交易，合并范围不变，B、C公司各项资产和负债的计量基础不变。

提问人：jackiechen8623 时间：2014-12-12 20:25:55
陈总，我理解是不是站在B企业角度，子公司由于A股东的增资使B不再合并C的报表，个别报表层面将原持有51%的留存收益与目前持有34%的股权差额计入当期损益，合并报表将差额损益分为期初和当期。

回答人：chenyiwei
不是。总体上仍按照修订后长期股权投资准则第十五条（二）处理。